【裁判字號】    92,台上,280
【裁判日期】    920116
【裁判案由】    偽造文書
【裁判全文】
最高法院刑事判決                                九十二年度台上字第二八０號
    上  訴  人  甲○○
    選任辯護人  許麗紅律師
右上訴人因陳崑麟等自訴偽造文書案件，不服台灣高等法院花蓮分院中華民國九十一
年十月三十日第二審更審判決（九十一年度上更(一)字第五一號，自訴案號：台灣花蓮
地方法院八十八年度自字第二七號），提起上訴，本院判決如左：
    主  文
上訴駁回。
    理  由
按刑事訴訟法第三百七十七條規定，上訴於第三審法院，非以判決違背法令為理由，
不得為之。是提起第三審上訴，應以原判決違背法令為理由，係屬法定要件。如果上
訴理由狀並未依據卷內訴訟資料，具體指摘原判決不適用何種法則或如何適用不當，
或所指摘原判決違法情事，顯與法律規定得為第三審上訴理由之違法情形，不相適合
時，均應認其上訴為違背法律上之程式，予以駁回。本件原判決綜合調查證據之結果
，認上訴人甲○○一行為犯有刑法第二百十六條第二百十條行使變造私文書，足以生
損害於他人罪二罪名之事實，因而撤銷第一審諭知無罪之判決，改判論上訴人以上開
罪名，並依想像競合關係，從一重處斷，量處有期徒刑陸月，併諭知易科罰金之折算
標準，已詳認定犯罪事實之依據及憑以認定之理由，並對上訴人否認犯罪之辯詞，
如何不足採信，均已依據卷內資料予以指駁及說明，從形式上觀察，原判決並無違背
法令情形。上訴意旨僅謂：自訴人陳崑麟、陳游秀會於民事訴訟自認「和解同意書」
上之簽名及蓋章係其所為，另於第一審法院審理時對「切結書」之真正無意見。而「
和解同意書」與「切結書」書寫格式相同，均於本文外，再以「ＰＳ」之方式附加內
容。又上開「和解同意書」、「切結書」與另件「同意書」，名稱各異，「切結書」
、「同意書」均於緊接內容之後，註明「以下空白」，與「和解同意書」之書寫方式
相同，足見雙方對文書之製作至為細心，旨在預防對造加文字，參以雙方涉訟經年
，上訴人豈有自加填文字之機會。況上訴人代墊稅款新台幣六十八萬一千二百四十
二元，系爭汽車又因欠稅不准過戶，上訴人乃向自訴人求償，自訴人與上訴人和解，
同意代償稅款，並書立「和解同意書」，合乎常情，上訴人殊無於「和解同意書」
加內容之必要。原判決偏採自訴人等說詞，遽予論處上訴人罪刑，洵有未洽等語，係
就原判決已詳為論斷與說明之事項，再事爭執，至原判決究如何違背法令，並未依據
卷內資料具體表明，顯與法定上訴第三審之形式要件不符，其上訴違背法律上之程式
，應予駁回。
據上論結，應依刑事訴訟法第三百九十五條前段，判決如主文。
中      華      民      國    九十二    年      一      月     十六     日
                              最高法院刑事第五庭
                                  審判長法官  謝  家  鶴
                                        法官  洪  文  章
                                        法官  花  滿  堂
                                        法官  陳  世  淙
                                        法官  洪  佳  濱
      右正本證明與原本無異
                                              書  記  官
中      華      民      國    九十二    年      一      月    二十九    日


司法院資訊處製作；財團法人民間司法改革基金會備份。
